【裁判字號】    90,訴,648
【裁判日期】    900823
【裁判案由】    毒品危害防制條例
【裁判全文】
臺灣臺南地方法院刑事判決                            九十年度訴字第六四八號
    公  訴  人  臺灣台南地方法院檢察署檢察官
    被      告  丙○○
右列被告因毒品危害防制條例案件，經檢察官提起公訴（八十九年度營偵字第一三六
七號、九十年度營偵字第五二一號），本院判決如左：
    主  文
丙○○連續販賣第二級毒品安非他命，處有期徒刑捌年，褫奪公權伍年，販賣第二級
毒品所得新台幣壹拾貳萬柒仟元，應予沒收，如全部或一部無法沒收時，應以其財產
抵償之。
    事  實
一、丙○○意圖營利，並基於概括犯意：（一）於民國八十八年十一月間某日及同年
    十二月初，連續在台南縣白河鎮○○街六四號住處，以每次新台幣（下同）六萬
    元及五萬元之價格，販賣安非他命與丁○○二次，計得款約十一萬元。（二）於
    八十九年五月十五日至同年六月十三日間，連續在台南縣白河鎮○○路之龍虎閣
    及上開住處，以每次三千元之價格，販賣安非他命與乙○○三次，計得款約九千
    元。（三）於八十九年五月至七月間，連續在上開住處，以每次一千元至三千元
    之價格，販賣安非他命與戊○○至少四次，計得款約六千元。（前三次均以一千
    元計，最後一次以三千元計）。（四）於八十九年七月間，連續在上開住處，以
    每次五百元至一千元不等之價格，販賣安非他命與甲○○三次，計得款約二千元
    （二次以五百元計，一次以一千元計）。嗣因警查獲乙○○、戊○○、甲○○等
    人施用毒品，及丁○○為痛改施用毒品惡習而向臺灣台南地方法院檢察署察官檢
    舉，而查知上情。
二、案經台南縣警察局白河分局報告及丁○○告發由台灣台南地方法院檢察署檢察官
    偵查起訴。
    理  由
一、訊據被告丙○○矢口否認有上開販賣安非他命犯行，並辯稱：可能因丁○○欠伊
    車款未還；伊曾開車搭載戊○○，嗣未繼續；乙○○曾向伊提起有一包值錢的東
    西掉在伊車上，伊向其稱無等原因，彼三人遂構詞誣陷伊，另甲○○伊不認識云
    云。經查，被告有於上開時地販賣第二級毒品安非他命與丁○○、戊○○、乙○○、甲○○等人之事實，業據證人乙○○、甲○○、戊○○、丁○○等人迭於警
    訊及偵、審中分別供述甚詳。且按：
（一）、證人乙○○於警訊證稱：伊於八十九年五月十五日第一次向被告購買安非他
        命，最後一次於同年六月十三日，共向被告買過三次，每次買一包三千元，
        伊係先電話聯繫，決定數量後，丙○○再將安非他命帶至白河鎮○○路龍虎
        閣與伊交易等語；核與其於本院證稱：伊係以呼叫器0000000000
        及被告行動電話（○九二二餘碼忘記）聯絡，在白河鎮○○路龍虎閣交易，
        每次一小包三千元，亦曾至被告位在白河工商附近之住處買過二次等語，就
        販賣之次數、金額、數量及交易地點大抵相符，參以證人戊○○於本院證稱
        ：伊知道乙○○有跟被告買毒品，係至被告住處買的等語，足證證人乙○○
        所證上情非虛。
（二）、另證人戊○○於警訊中證稱：伊於八十九年七月初至七月底間，共向被告購
        買安非他命五次，前四次每次一千元，最後一次於同年七月二十五日購買三
        千元，伊係先打被告行動電話0000000000號聯絡被告，再至被告
        住處交易等語；核與其於本院證稱：其他證人伊只認識乙○○，伊知道乙○○有跟被告買毒品，伊從八十九年（筆錄誤載為八十七年）五月吸至七月，
        只向被告買過，約二、三次，每次一千五百元，只有一次朋友託伊買三千元
        ，伊係打被告行動電話談好價格及數量後，再至被告住處拿毒品，乙○○亦
        係至被告住處買的等語，雖就買賣之時間、次數、價格等細節，略有出入，
        然查該證人所用市內電話（○六）0000000號，於七月二十九日（下
        午十一時二十四分三十六秒、同日時四十四分四十八秒、同日時五十七分十
        六秒）確與被告所用行動電話0000000000號有三次通話，有通話
        紀錄附卷可稽，參以0000000000號之行動電話，確為被告之子高
        志賢所申請交由被告使用之情，業據被告自承在卷，並有台灣大哥大股份有
        限公司之通聯紀錄資料在卷可稽，又被告既稱證人戊○○僅係其友人之子，
        與之並無深交，果此，其焉有深夜仍與之密集通話之理，足證證人戊○○證
        稱曾向被告購買毒品之情，仍非無可信。
（三）、再按證人甲○○既與被告互不相識，衡情即無誣指被告販毒之理，故認其於
        警訊證稱：伊於同年七月間，共向被告購買三次安非他命，一包五百至一千
        元不等，均在被告住處交易明確等語，應堪採信。
（四）、觀諸證人丁○○於偵查中證稱：伊於八十八年十一月間第一次至被告住處，
        購買毒品，伊與被告係舊識，伊係以被告家中電話0000000或伊所有
        行動電話0000000000號、0000000000與被告聯絡，第
        一次買六萬元安非他命，先交錢，等被告拿到貨第二天，再聯絡伊至藏放毒
        品處取毒品，第二次於同年十二月初，買五萬元，先以電話聯絡，再等通知
        至伊住處拿毒品，被告毒品並未放在家中，而係放在白嘉公路之白嘉加油站
        斜對面附近，故警方至伊住處搜索無果等語，已就販賣之時地、交易經過、
        聯絡電話等細節指證甚詳，應非無端虛構之詞。另縱被告供稱該證人有向其
        借貸及積欠車款約四萬二千元未還之情屬實，然其欠款金額並非甚鉅，且被
        告與證人間如僅係單純欠款未還，並無其他深仇大怨，衡情該證人應尚不至
        因此細故即誣陷被告涉犯販毒重罪，故認該證人所證亦堪信為實。
（五）、縱上所述，參印互證，本件事證已明，被告犯行堪予認定，應予依法論科。
二、核被告丙○○所為係犯毒品危害防制條例第四條第二項之販賣第二級毒品罪。被
    告非法持有安非他命之低度行為，已為渠進而販賣之高度行為所吸收，不復另論
    。被告多次犯行，時間緊接，所犯構成要件相同，顯係基於概括犯意所為，為連
    續犯應論以一罪，並除法定最重無期徒刑，依刑法第六十五條第一項之規定，不
    得加重外，其餘法定有期徒刑部分依法予以加重其刑。爰審酌被告為謀私利，販
    賣毒品安非他命，嚴重戕害國民身心健康，對社會善良風俗及安寧秩序損害甚鉅
    ，並參酌其販賣毒品之次數及數量，所生危害非輕，及犯後狡飾犯行等一切情狀
    ，量處如主文所示之刑，並依被告犯罪之性質，認有褫奪公權之必要，爰併予宣
    告褫奪公權五年，以資懲儆。又被告販賣第二級毒品安非他命所得計約十二萬七
    千元（其中販與丁○○部分，據該證人證稱被告計得款十一萬元；證人乙○○部
    分，共三次、每次三千元，總計得款九千元；證人戊○○部分，亦最有利於被告
    之情，即至少四次，每次最少一千元，最後一次三千元計算，總計得款六千元；
    證人甲○○部分，以最有利於被告之情，即販賣三次，其中二次以最低金額五百
    元計算，一次以一千元計算，總計得款二千元），依法應予沒收，如全部或一部
    無法沒收時，應以其財產抵償之。
據上論斷，應依刑事訴訟法第二百九十九條第一項前段，毒品危害防治條例第四條第
二項、第十九條第一項，刑法第十一條前段、第五十六條、第六十五條第一項、第三
十七條第二項，判決如主文。
中      華      民      國      九十      年      八      月  二十三    日
                              臺灣臺南地方法院刑事第二庭
                                          法  官  賴  純  慧
右正本證明與原本無異
如不服本判決應於送達後十日內向本院提出上訴狀
                                          書記官  莊  淑  雅
中      華      民      國      九十      年      八      月  二十四    日
附錄本案論罪科刑法條全文：
附錄法條：毒品危害防制條例第四條第二項
製造、運輸、販賣第二級毒品者，處無期徒刑或七年以上有期徒刑，得併科新台幣七
百萬元以下罰金。


司法院資訊處製作；財團法人民間司法改革基金會備份。
